臺灣高等法院臺中分院刑事判決　　　　96年度上易字第1890號
上　訴　人　臺灣臺中地方法院檢察署檢察官
上　訴　人
即　被　告　乙○○
　　　　　　　　　　國民
上列上訴人因被告毀棄損壞案件，不服臺灣臺中地方法院96年度
易字第3962號中華民國96年9月3日第1審判決（起訴案號：臺灣
臺中地方法院檢察署96年度偵字第8483號），提起上訴，本院判
決如下：
    主  文
上訴駁回。
    事  實
一、乙○○前曾於民國（以下同）88年間，犯偽造文書罪，經臺
    灣臺中地方法院於90年6月26日以90年度訴字第1662號判處
    有期徒刑3月，91年1月14日確定，於91年5月17日易科罰金
    執行完畢，猶未知儆惕。因其位在臺中市○○區○○路3段
    50號居住處與丙○○所有同路段第52號之建築物相鄰，而丙
    ○○住處之排油煙管原陳列於屋後公設處，後上開路段50號
    建築物擴建，丙○○之上開排煙管乃包含在上開路段50號建
    築物所擴建範圍內，惟於事後擴建之建築物部分自該排煙管
    處滲漏，造成乙○○不便，乙○○竟基於毀損他人物品之犯
    意，於96年1月5日下午20時許，徒手將上開排油煙管其中1
    段（長約1公尺）壓扁，致該段排油煙管損壞，足以生損害
    於丙○○。
二、案經丙○○訴由臺灣臺中地方法院檢察署檢察官偵查起訴。
    理  由
一、訊據被告乙○○對有於上揭時、地壓扁上開排油煙管之行為
    並不否認，核與證人丙○○就所為之指證情節相符，並有現
    場照片2張（參見96年度他字第253號卷第11頁）在卷可稽，
    足認被告此部分自白與事實相符。
二、而被告固辯稱：證人丙○○否認遭伊壓扁之排油煙係其自行
    僱工裝設，該排煙管自非證人丙○○所有，伊將該上開排煙
    管予以壓扁行為尚與毀損罪構成要件並不相當云云。
    此查：
  (一)證人即被告居住處之屋主許明雄於臺灣臺中地方法院檢察署
    96年度偵字第15072號毀損案件（被告之配偶簡桂秋對本案
    告訴人丙○○提出之侵占案件）中證稱：「我的住處廚房是
    加蓋的，那邊有2支管，1支是我的，1支是隔壁的，隔壁是
    丙○○的，因為當時2支排煙管都往空地，後來空地加蓋起
    來，將我們的排煙管的出處塞住了，我就安排1個排煙管往
    屋頂外面排，後來我綠色的管就拆除了，剩下丙○○那1支
    。」、等語（該偵查卷第42頁）；又被告於上開時、地將以
    壓扁之銀色排煙管係替代原綠色排煙管功能，亦為證人丙○
    ○與被告2人所不爭執。是依據證人許明雄上開證述情節，
    堪認卷附相片之綠色排煙管係證人丙○○所有一節，應堪認
    定。
  (二)次以，關於卷附相片所示綠色、銀色2支排煙管之來源，證
    人丙○○於原審法院審理時證稱：「被告所壓扁之銀色排油
    煙管並非其僱工至被告屋頂裝設，而是被告僱工將原先之綠
    色排油煙管截斷後，自行裝設供其使用的。」等語，而此雖
    為被告所否認，並辯稱：「所壓扁之排油煙管並非伊所裝設
    ，應該是告訴人利用伊整修房子時，僱工裝設於伊住處屋頂
    ，但伊沒有親眼看到，不敢確定。」等語。此查，證人丙○
    ○於96年1月11日至臺灣臺中地方法院檢察署申告時證稱：
    「被告於96年1月5日晚上有到其開設之藥局叫囂，說要將排
    油煙管弄掉。」等語，再佐以證人許明雄上開證稱屬證人丙
    ○○所有之綠色排煙管係於被告使用現建築物前已加蓋存在
    ，並非被告居處後始搭建等語、暨嗣後證人丙○○所使用之
    銀色排煙管即替代原綠色排煙管，而該2支牌煙管陳列位置
    幾近相符等情形，是本院認定該銀色牌煙管之所有權屬證人
    丙○○所有應屬無誤。是上開銀色排煙管既為證人丙○○所
    有，證人丙○○當具有所有權，雖裝設使用後造成被告所使
    用廚房滲漏（有被告於原審法院96年8月20日審理時提出之
    照片2張可證），而被告於上開時、地以徒手方式將以壓扁
    ，致令上開銀色排煙管不堪使用，所為仍與毀損罪構成要件
    相當，被告所辯，自無可採。是本件證事明確，被告犯行，
    堪以認定，應依法論科。
三、核被告所為係犯刑法第354條之毀損罪。又被告前曾於88年
    年間，犯偽造文書罪，經臺灣臺中地方法院於90年6月26日
    以90年度訴字第1662號判處有期徒刑3月，91年1月14日確定
    ，於91年5月17日易科罰金執行完畢，有臺灣高等法院被告
    前案紀錄表1紙在卷可按，其於有期徒刑之執行完畢後，5年
    以內，故意再犯有期徒刑以上之本罪，為累犯，應依刑法第
    47條第1項規定加重其刑。爰審酌被告於犯後猶飾詞矯辯，
    態度欠佳，未見悔意，而本案件又係因未遵重建築法規擅自
    於集合住宅區所屬之公設區違法搭建供私人使用而起，非無
    可責之處，並審酌上開銀色排煙管既係供丙○○使用，丙○
    ○已有詳為維護之責任，惟未善盡養護與協調義務，致造成
    被告所使用之住處廚房漏水等一切情狀，量處拘役30日，並
    諭知易科罰金之折算標準，資以懲儆。次查，中華民國96年
    罪犯減刑條例已於96年6月15日由立法院3讀通過，經總統於
    96年7月4日以華總一義字第09600083761號令公告至96年7月
    16日生效施行，本件被告犯罪係於該減刑條例規定96年4月
    24日減刑基準日前所犯，合於該減刑條例之第2條第1項第3
    款、第3條第1項第15款所列減刑規定，爰減輕其刑為拘役15
    日，並諭知易科罰金之折算標準。
四、原審判決以被告犯毀損罪，事證明確，並依據刑事訴訟法第
    299條第1項前段，刑法第354條、第47條第1項、第41條第1
    項前段，刑法施行法第1之1條，中華民國96年罪犯減刑條例
    第2條第1項第3款、第7條、第9條等予以論科，並審酌被告
    犯罪之動機、目的係因告訴人之排油煙管造成其住處漏水，
    其所使用之手段惡性尚非甚大，及其犯罪後之態度等一切情
    狀，量處拘役30日，並諭知易科罰金之折算標準。又被告犯
    罪時間在96年4月24日前，合於減刑條件，應依中華民國96
    年罪犯減刑條例第2條第1項第3款之規定減其刑期2分之1之
    認事用法均無違誤，量刑亦稱妥適。檢察官據丙○○具狀以
    原判決量刑過輕、被告以否認犯罪為由，分別提起上訴，均
    無可採，並無理由，應予駁回。
據上論結，應依刑事訴訟法第368條，判決如主文。
本案經檢察官甲○○到庭執行職務。
中　　華　　民　　國　　96　　年　　12　　月　　31　　日
        　　刑事第三庭    審判長法　官  王  增  瑜
　　　　　　　　　　　　　　    法　官  蔡  紹  良
　　　　　　　　　　　　　　　  法　官  梁  堯  銘
上列正本證明與原本無異。
不得上訴。
                                書記官  陳  麗  玉
中　　華　　民　　國　　96　　年　　12　　月　　31　　日
